【裁判字號】    91,自,248
【裁判日期】    920530
【裁判案由】    違反動產擔保交易法
【裁判全文】
臺灣桃園地方法院刑事判決                          九十一年度自字第二四八號
    自訴人  吳家峰（即春安機車行）
    代理人  乙○○
    被  告  甲○○
右列被告因違反動產擔保交易法案件，經自訴人提起自訴，本院判決如左：
    主  文
甲○○動產擔保交易之債務人，意圖不法之利益，將標的物遷移，致生損害於債權人
，處拘役壹拾日，如易科罰金以參佰元折算壹日。
        事  實
一、甲○○於民國（下同）九十年三月十四日，在桃園縣中壢市○○路九八巷二九號
    ，以動產擔保交易之附條件買賣方式，向吳家峰（即春安機車行）買受ＵＺＥ─
    ０５７號機車乙輛，而為動產擔保交易之債務人，雙方約定總價為新台幣（下同
    ）二萬一千一百八十元，甲○○除已給付頭期款五千元外，餘款分六期清償，以
    每月十五日為一期，每期清償三千五百三十元，並約定在清償上開全部款項完畢
    前，上開機車應置放在甲○○桃園縣中壢市○○街五十號四樓住處，不得為遷移
    之行為。詎甲○○竟意圖不法之利益，不僅於九十年四月間，即將上開機車遷移
    至桃園縣中壢市內壢火車站停放迄今（按甲○○於九十年四月間前往花蓮地區工
    作後，即未再使用過上開機車），且事後亦僅給付吳家峰九十年四月乙期之款項
    ，而未再給付其後各期款項，致吳家峰索償無門，而受有損害。
二、案經吳家峰提起自訴。
        理  由
一、右揭事實業據被告甲○○於本院審理時坦承不諱，核與自訴人及其代理人乙○○
    於本院審理時指訴之情節，均相符合，復有自訴人所提出春安機車行之營利事業
    登記證、存證信函及其與被告所簽立上開機車之附條件買賣契約書各乙份，在卷
    可稽，足堪認定。至於被告於本院審理時雖辯稱上開機車係其配偶董芳萍於騎用
    時，將之停放在桃園縣中壢市內壢火車站停放云云，惟董芳萍於九十年三月底離
    家時，即曾以電話告知被告上開機車停放在桃園縣中壢市內壢火車站，且被告自
    花蓮返回其上開住處時，亦曾在桃園縣中壢市內壢火車站親見上開機車等情，業
    據被告於本院審理時供承屬實，惟被告竟均未將上開機車依約牽回其上開住處停
    放，即任令上開機車停放迄今仍未牽回達二年以上之久，復未依約清償上開款項
    予自訴人，則被告於右揭時地顯有意圖不法利益，而逕將上開機車遷移至桃園縣
    中壢市內壢火車站停放之故意，至為灼然，是被告此部分所辯，尚不足為有利被
    告認定之依據，附此敘明。被告犯行已臻明確，應予依法論科。
二、核被告所為，係犯動產擔保交易法第三十八條之動產擔保交易之債務人，意圖不
    法之利益，將標的物遷移罪。爰審酌被告明知上開機車係其向自訴人依上開附條
    件買賣契約所買受者，依約不得遷移他處，惟其不僅於同年四月間，即將上開機
    車遷移至桃園縣中壢市內壢火車站停放迄今，且自九十年五月間起，亦未再給付
    其後各期款項，已生損害於自訴人及被告犯罪後之態度等一切情狀，量處如主文
    所示之刑，並諭知易科罰金之折算標準，以資儆懲。
據上論斷，應依刑事訴訟法第三百四十三條、第二百九十九條第一項前段，動產擔保
交易法第三十八條，刑法第十一條前段、第四十一條第一項前段，罰金罰鍰提高標準
條例第一條前段、第二條，判決如主文。
中        華        民        國    九十二    年    五    月    三十    日
                              臺灣桃園地方法院刑事第四庭
                                        法  官   林晏鵬
右正本證明與原本無異。
如不服本判決，應於判決送達後十日內向本院提出上訴狀( 應附繕本 )，上訴於
臺灣高等法院。
                                        書記官   陳青瑜
中        華        民        國   九十二     年    六    月    二     日
附錄法條：動產擔保交易法第三十八條
動產擔保交易法第三十八條
 (處分標的物之處罰)
動產擔保交易之債務人，意圖不法之利益，將標的物遷移、出賣、出質、
移轉、抵押或為其他處分，致生損害於債權人者，處三年以下有期徒刑、
拘役或科或併科六千元以下之罰金。


司法院資訊處製作；財團法人民間司法改革基金會備份。
